【裁判字號】    89,聲再,11
【裁判日期】    890131
【裁判案由】    恐嚇等
【裁判全文】
臺灣高等法院臺南分院刑事裁定                八十九年度聲再字第一一號    Ｇ
      聲  請  人
      即受判決人  甲  ○  ○
右列聲請人因恐嚇等案件，對於本院八十八年度上易字第二○二四號中華民國八十八
年二月十六日確定判決（臺灣雲林地方法院八十八年度易字第八二八號、臺灣雲林地
方法院檢察署八十八年度偵字第一七○六號）聲請再審，本院裁定如左：
      主      文
再審之聲請駁回。
      理      由
一、聲請意旨略稱：被告甲○○是因告訴人宋子文數次入侵住宅，毀損家具，騷擾家
    小，並因自恃是前科累累的流氓，極盡恐嚇威脅之能事，始於憤怒之餘，即與之
    爭執拉扯，被告因不支倒地，為維自身及家小安全，即以置於牆角之竹製拖把與
    之對抗，混亂中打中宋子文之右腳，如此而已，何來打斷對方雙腿之說詞，況宋
    子文只就醫於嘉義文化路的仁愛醫院，就診三天而已，如果真是雙腿打斷，何能
    只需住院三天即行出院云云。
二、按刑事訴訟法第四百二十條第一項第六款所規定之確實新證據，在解釋上須具備
    １、新穎性２、確實性３、影響性（或關連性）三種特性始足當之，申言之係指
    該項證據須於審判時並未經發現或存在或未及提出或審酌，係判決後所發現（即
    證據之新穎性），且該項證據依其形式上之觀察係真實存在（即證據之確實性）
    ，且如經提出或審酌在客觀上顯可動搖原確定判決之基礎（如使受判決人獲有利
    之判決等，即證據之影響性或關連性）者始足當之，倘該項所謂之證據在審判時
    已經發現或存在且業經審酌並已說明其採捨之理由，或該項證據資料在形式上尚
    未能確定其真實存在，或其形式上雖屬真實，然縱予提出供法院審酌，在客觀上
    亦未必能據以動搖原確定判決之基礎或依其他證據資料所作事實之認定者，自難
    認屬刑事訴訟法第四百二十條第一項第六款所規定之確實新證據。
三、經查本件聲請人聲請再審，依其前述聲請理由觀之，其所述無非重複其在該案偵
    審程序時所為否認犯罪之辯解，並未具體舉出其發現何項確實新證據而足以推翻
    原確定判決認定事實之基礎，且聲請人所為前述否認犯罪之辯解業經原確定判決
    審理時予以審酌，並於判決理由中詳予敘明其採捨之理由，有原確定判決影本附
    卷可稽，則聲請人再執上開理由聲請本件再審，顯與刑事訴訟法規定聲請再審之
    法定要件不合。
四、綜上所述，本件聲請人聲請本件再審所提出之論據，均核與刑事訴訟法第四百二
    十一條及第四百二十條第一項各款所規定聲請再審之要件無一符合，自難准許，
    其聲請再審為無理由，應予駁回。
五、據上論斷，應依刑事訴訟法第四百三十四條第一項，裁定如主文。
中    華    民    國      八十九      年      一      月      卅一      日
                                  臺灣高等法院臺南分院刑事第四庭
                                      審判長法官  陳    義    仲
            法官  宋    明    蒼
                                            法官  蔡    崇    義
右正本證明與原本無異。
不得抗告。
                                      法院書記官  李    育    儒
中    華    民    國      八十九      年      二      月      一        日


司法院資訊處製作；財團法人民間司法改革基金會備份。
